【裁判字號】    92,交聲,1078
【裁判日期】    921027
【裁判案由】    違反道路交通管理處罰條例聲明異議
【裁判全文】
臺灣臺北地方法院交通事件裁定                  九十二年度交聲字第一０七八號
      受處分人    甲○○  男  .
      即異議人
右列受處分人因違反道路交通管理處罰條例案件，對於台北市交通事件裁決所中華民
國九十二年八月二十一日所為之處分（原處分案號：北市裁三字第駕裁二二－Ａ五Ｉ
九０一五七九號），聲明異議，本院裁定如左：
    主      文
異議駁回。
    理      由
一、按汽車駕駛人，行經有燈光號誌管制之交岔路口闖紅燈者，處新台幣（下同）一
    千八百元以上五千四百元以下罰鍰，道路交通管理處罰條例第五十三條定有明文
    。且汽車駕駛人駕駛汽車有違反道路交通管理處罰條例第五十三條之情形者，除
    應依該條所規定之罰鍰處罰外，並應分別予記違規點數三點，道路交通管理處罰
    條例第六十三條第一項第三款亦定有明文。再行為人如係駕駛汽車行經有燈光號
    誌管制之交岔路口闖紅燈，嗣為警攔停舉發，而逾越應到案期限三十日以上繳納
    罰鍰或逕行裁決處罰，經主管機關調查後仍認定其有上開違規行為者，依民國九
    十一年九月一日修正前違反道路交通管理事件統一裁罰標準及處理細則第四十四
    條第一項暨違反道路交通管理事件統一裁罰標準表（以下稱標準表）之規定，需
    對該行為人處以五千四百元之罰鍰，並記違規點數三點。
二、本件受處分人即異議人甲○○於九十二年五月二十二日十七時五十八分許，駕駛
    車牌號碼九Ａ－一六二號營業小客車，行經台北市○○路與長安西路交岔路口闖
    紅燈迴轉，適為在該路口執勤之台北市政府警察局大同分局（以下稱大同分局）
    交通分隊員警陳德威發現，除將受處分人攔停外，並以受處分人有違反前揭道路
    交通管理處罰條例第五十三條規定之行為掣單舉發，嗣受處分人逾越同年六月二
    十四日之應到案期限後始向原處分機關提出申訴，經原處分機關請舉發單位即大
    同分局調查結果，仍認受處分人確有前述違規行為，原處分機關乃依前揭道路交
    通管理處罰條例第五十三條及修正前違反道路交通管理事件統一裁罰標準及處理
    細則第四十四條第一項暨標準表之規定，於九十二年八月二十一日裁處受處分人
    罰鍰五千四百元，且依同條例第六十三條第一項第三款規定併予記受處分人違規
    點數三點。
三、
（一）受處分人中固不否認有駕駛前述車輛為警攔停之事實，惟矢口否認有任何違反
      道路交通管理處罰條例之行為，辯稱：伊並無紅燈迴轉，當時伊看到轉為綠燈
      伊才迴轉，且警員後來才追上來，並且說他看錯，但說紅單已開了不能改要向
      法庭裁決據云云，惟查：受處分人駕駛上開車輛有於前述時地闖紅燈迴轉之違
      規事實，業據證人即開單告發受處分人之員警陳德威於本院九十二年十月二十
      三日調查時，以具結擔保其供述之真實性並在負擔偽證罪之心理處罰狀態下供
      稱：「（問：本件是如何舉發的？）（答：那天我是執行下午三點至七點之機
      車巡邏勤務，那時約下午五點五十八分時我走到承德路與長安西路口，那時承
      德路已經變成紅燈了，那時承德路一段四十號到四十六號都停了一堆計程車在
      那裡排班，我經過時他們就全部都走了，我那時遇到紅燈，就在承德路與長安
      西路口等紅燈，那時我就看到被告甲○○從承德路北向南外側車道就直接紅燈
      迴轉，那我看到後就馬上想要把他攔下來，因為它開車我騎車所以一直到南京
      西路才把他攔下，攔下後我告知他違規事實，我就依法給他告發單，告發後他
      有提出抗辯，但我那時是親眼所見，我有告訴他申訴的管道，而且他的紅單也
      拒簽收，我就直接離開了）」、「（問：他駕駛的車號是多少？）（答九Ａ－
      一六二號）」、（問：你在長安西路與承德路的路口，遇到紅燈時是否有左轉
      的標誌？）（答：沒有）」等語（見本院當日訊問筆錄），按證人陳德威乃為
      原處分機關所認定受處分人有前開違規行為之原證人，其並到庭在本院法官面
      前以言詞供述本件訴訟上之待證事實－即受處分人有前開違規情形，本院綜合
      其上開供述及受處分人自認當時駕駛汽車行經該地之事實，已得有受處分人確
      有上開違規行為之心證，且於本件卷存證據資料內並無任何積極證據足以證明
      證人上開供述係屬虛偽，亦無有足以令人顯信其供述為不可採之品性證據或前
      科證據存在，本院自不得僅以證人為本件開單告發受處分人之員警而全盤抹煞
      其在訴訟上所具有之原證人資格，而受處分人經合法傳喚並未到庭陳述，乃未
      對前開證人之供述舉出或請本院調查任何對其有利之證據資料，以使本院對證
      人所供述受處分人違規之事實產生任何合理之懷疑，且交通警察掣單舉發違反
      道路交通管理處罰條例所列之違規事實，本質上為行政處分，係公務員基於職
      務上之權力，依法就特定之具體事件所為之具公法上效果之單方面行政行為，
      基於公務員為公法上行為具有公信力之原則，該行政行為當可被推定為真正，
      其據以依法處分之事實認定亦為正確無誤，從而受處分人既未能提出反面證據
      以推翻證人之前開證述並證明其確無違規行為，尚難認其辯解為可採，本件事
      證明確，受處分人之違規行為堪以認定。
（二）次查員警如在道路上當場舉發行為人有違反道路交通管理處罰條例之行為，而
      被查獲之駕駛人或行為人為受處分人時，應將該通知單填記駕駛人姓名、性別
      、出生年月日、地址、
      類等資料後，交付該行為人簽名或蓋章收受之；拒絕簽章者，並記明其事由，
      視為已收受，修正前違反道路交通管理事件統一裁罰標準及處理細則第十一條
      第一項第一款定有明文。本件受處分人於前述時地經員警攔停後拒絕收受舉發
      通知單等節，有記明受處分人拒絕簽收之該舉發通知單影本一紙附卷可稽，並
      為舉發員警陳德威於本院前述期日調查時就受處分人當時拒絕簽名收受罰單情
      形證述明確（見本院前開訊問筆錄），依前揭規定，應視為其已收受該舉發通
      知單，附此敘明。
四、綜上所述，受處分人確有在前揭時地駕駛汽車闖紅燈迴轉之違規行為，且其既於
    員警舉發當時拒絕簽收舉發通知單，應視為其已收受該舉發通知單，從而原處分
    機關依前揭道路交通管理處罰條例第五十三條及修正前違反道路交通管理事件統
    一裁罰標準及處理細則第四十四條第一項暨標準表之規定，裁處受處分人罰鍰五
    千四百元，且依同條例第六十三條第一項第三款規定併予記受處分人違規點數三
    點，核無違誤，本件受處分人之異議為無理由，自應將其異議駁回。
據上論斷，應依道路交通案件處理辦法第十九條，裁定如主文。
中      華      民      國    九十二    年      十      月    二十七    日
                                      臺灣臺北地方法院交通法庭
                                          法  官  陳德民
右正本證明與原本無異。
如不服本裁定，應於裁定送達後五日內向本院提出抗告狀。
                                          書記官  葉潔如
中      華      民      國    九十二    年      十      月     三十     日


司法院資訊處製作；財團法人民間司法改革基金會備份。
